【裁判字號】    90,易,110
【裁判日期】    900222
【裁判案由】    毀損
【裁判全文】
臺灣屏東地方法院刑事判決                            九十年度易字第一一號
    公  訴  人  臺灣屏東地方法院檢察署檢察官
    被      告  丙○○
右列被告因毀損案件，經檢察官提起公訴（八十九年度偵字第六六○六號），本院判
決如左：
    主  文
丙○○損壞他人之門窗玻璃，足以生損害於他人，處拘役伍拾玖日，如易科罰金，以
參佰元折算壹日。
    事  實
一、丙○○因村內廟會抬神轎之事，與乙○○之子楊啟瑞爭執，進而發生互毆（傷害
    部分未據雙方提出告訴）。丙○○心有未甘，遂於民國八十九年十一月十九日下
    午七時許，夥同甲○○及綽號「阿德」、「阿雄」、「阿昌」及「萬明」等姓名
    年籍不詳之成年男子數人，至楊啟瑞之父乙○○位於屏東縣枋山鄉○○村○○路
    二十二號家中欲找楊啟瑞理論，然因乙○○告以楊啟瑞不在家，丙○○等人遂又
    轉往他處飲酒、吃飯。至同日晚間九時三十分許，丙○○又夥同甲○○及姓名年
    籍不詳之成年男子數名再度前往乙○○家中，欲找楊啟瑞，因乙○○稱楊啟瑞前
    往高雄，不在家中，丙○○因而心生不悅，遂基於毀損之犯意，持宅外椅子砸破
    乙○○所有住宅門窗玻璃十塊（修理費計新台幣一萬元）後離去，足以生損害於
    乙○○。嗣經警在乙○○居住之枋山鄉○○路上查獲。
二、案經乙○○訴由屏東縣警察局枋寮分局報請台灣屏東地方法院檢察署檢察官偵查
    起訴。
    理  由
一、訊據被告丙○○固不否認有於八十九年十一月十九日下午六、七點時前往乙○○
    家去找楊啟瑞乙事，惟矢口否認有何毀損犯行，辯稱：伊於同日晚間九時三十分
    許並不在乙○○家前云云。經查：
    (一)右揭事實業據告訴人乙○○指訴歷歷，核與證人即告訴人之妻楊陳金定證述之
      情節相符，並有現場照片四張附卷可稽。而告訴人與被告並無仇隙，且見過被
      告，應無誤認或誣攀之理。
    (二)雖被告以前揭情詞為辯，然觀諸被告已於偵查中坦承：「．．那天下午．．約
      七點多去找楊（春木）的兒子，．．。他兒子不在，說去高雄，我們就走了。
      我就與「昌明」去甲○○家，甲○○就載我去楓港找朋友，『然後再到楊家』
      ，楊（春木）才說他兒子不在，說去高雄。．．」（八十九年偵字第六六○六
      號卷第十三頁）。惟於本院審理中竟又改稱：「當天下午六、七點時我是有去
      他家找楊啟瑞，他父親說他不在，他去高雄，我們就走了，我們就去枋山一間
      加油站旁喝酒、吃飯，之後我就載朋友要回楓港，．．。」（本院九十年二月
      八日審判筆錄參照），前後供詞頗有出入，其於本院審理中竟刻意忽略當天下
      午七點至乙○○家不遇楊啟瑞後，又再度前往楊家之事實，所為供詞顯有可疑
      ，難予遽採。
    (三)又被告雖請求檢察官訊問證人即案發當天搭載被告往返楓港及枋山兩地之甲○○，然於檢察官將被告與證人隔離訊間時，證人先稱當天有載被告前往乙○○
      家，然對檢察官詢間到達之時間，則答以不記得，且於檢察官訊問其等當天經
      過情形時，竟又漏末提及有前往乙○○家之事（前揭偵查卷第十三頁），是其
      所為不詳不盡之證詞，自無法成為有利被告之證據。
    是被告空言否認其有右揭毀損犯行，並無所據，所辯云云應屬事後卸責之詞。本
    件事證已臻明確，被告犯行洵堪認定，應依法論科。
二、核被告丙○○所為，係犯刑法第三百五十四條之毀壞器物罪。茲審酌被告犯罪之
    動機、目的、手段、與被害人之關係、被害人所受損害之程度、犯後飾詞辯解、
    毫無悔意，且迄今仍未賠償被害人之損失等一切情狀，爰量處如主文所示之刑，
    並諭知易科罰金之折算標準，以資懲儆。
三、查被告行為後，刑法第四十一條規定已於九十年一月十日修正公布，依刑法第二
    條第一項前段規定，應適用新法，附此敘明。
據上論斷，應依刑法訴訟法第二百九十九條第一項前段，刑法第二條第一項前段、第
三百五十四條、第四十一條第一項，罰金罰鍰提高標準條例第一條前段、第二條，判
決如主文。
本案經檢察官林津鋒到庭執行職務。
中      華      民      國      九十      年      二    月    二十二    日
                                      臺灣屏東地方法院刑事第一庭
                                          法  官  王以齊
右正本證明與原本無異。
對於本判決如有不服應於收受送達後十日內向本院提出上訴書狀上訴於台灣高等法院
高雄分院並按他造當事人之人數附具繕本。
              書記官   林天化
中      華      民      國      九十      年      二      月   二十三   日
附錄本判決論罪科刑法條：
刑法第三百五十四條
毀棄、損壞前二條以外之他人之物或令致不堪用，足以生損害於公眾或他人者，處二
年以下有期徒刑、拘役或五百元以下罰金。


司法院資訊處製作；財團法人民間司法改革基金會備份。
